# 集合资产管理计划在母公司合并报表处理

提问人：daniu952952 时间：2017-03-18 16:57:39
1 、母公司除持有上市子公司56%股权以外，还通过成立集合资产管理计划（优先级）在二级市场购买上市子公司0.8%股份；在编制母公司合并财务报表时其通过集合资产管理计划持有上市子公司的股权是否进行合并抵消？

回答人：chenyiwei
如果母公司控制该资产管理计划，需将其纳入合并报表范围的，则对该部分0.8%的持股也需要抵销，而不论该资产管理计划自身报表中将这部分股权投资在什么科目中核算。反之，如果不控制该资产管理计划，则该部分持股就属于少数股权。